【裁判字號】    97,易,2615
【裁判日期】    970930
【裁判案由】    傷害
【裁判全文】
臺灣板橋地方法院刑事判決              97年度易字第2615號
公  訴  人  臺灣板橋地方法院檢察署檢察官
被      告  甲○○
上列被告因傷害案件，由檢察官提起公訴（97年度偵字第20676
號），經本院裁定適用簡式審判程序，判決如下：
    主  文
甲○○傷害人之身體，累犯，處拘役貳拾日，如易科罰金，以新
臺幣壹仟元折算壹日。
    事  實
一、甲○○（曾因妨害公務案件，於民國〈下同〉96年3 月30日
    ，經本院以96年度簡字第1502號刑事簡易判決判處有期徒刑
    3 月，96年5 月7 日判決確定，嗣於96年6 月14日因易科罰
    金執行完畢）與乙○○為表兄妹（起訴書誤載為「堂兄妹」
    ）關係，緣2 人於97年5 月9 日6 時55分許，在臺北縣立殯
    儀館（位於臺北縣板橋市○○路560 號）之「明倫廳」內，
    就乙○○之父喪葬費用問題而發生爭執，詎甲○○竟基於普
    通傷害之犯意，徒手毆打乙○○，致乙○○受有左頸紅腫及
    左手肘擦傷等傷害。
二、案經乙○○訴由臺北縣政府警察局海山分局移送臺灣板橋地
    方法院檢察署檢察官偵查起訴。
    理  由
一、按依刑事訴訟法第284 條之1 之規定，除簡式審判程序及簡
    易程序及第376 條第1 款、第2 款所列之罪之案件外，第一
    審應行合議審判，復依同法第273 條之1 第1 項之規定，除
    被告所犯為死刑、無期徒刑、最輕本刑為三年以上有期徒刑
    之罪或高等法院管轄第一審案件者外，於第一次審判期日前
    之準備程序進行中，被告先就被訴事實為有罪之陳述時，審
    判長得告知被告簡式審判程序之旨，並聽取當事人、代理人
    、辯護人及輔佐人之意見後，裁定進行簡式審判程序。查被
    告甲○○所犯係死刑、無期徒刑、最輕本刑為三年以上有期
    徒刑以外之罪，其於準備程序中就被訴事實為有罪之陳述，
    經法官告知簡式審判程序之旨，並聽取公訴人、被告之意見
    後，業經本院依上開規定裁定進行簡式審判程序，合先敘明
    。
二、訊據被告甲○○坦承前開犯罪事實，核與告訴人乙○○於警
    詢、檢察官偵查中之指訴相符，復有其提出由臺北縣立醫院
    於97年5 月9 日出具之診斷證明書〈《甲種》北縣醫診字第
    B972373 號〉1 紙（見臺灣板橋地方法院檢察署97年度偵字
    第20676 號卷第32頁）附卷足憑，堪認其自白與事實相符。
    從而，本案事證已臻明確，被告甲○○之犯行洵堪認定，自
    應依法論科。
三、核被告甲○○所為，係犯刑法第277 條第1 項之普通傷害罪
    。查被告甲○○曾因妨害公務案件，於96年3 月30日，經本
    院以96年度訴字第1502號刑事判決判處有期徒刑3 月，96年
    5 月7 日判決確定，嗣於96年6 月14日因易科罰金執行完畢
    ，此有臺灣高等法院被告前案紀錄表在卷可稽，其受徒刑之
    執行完畢後，5 年以內故意再犯有期徒刑以上本案之罪，應
    依刑法第47條第1 項之規定論以累犯，並依法加重其刑。爰
    審酌被告甲○○不念與告訴人乙○○表兄妹關係，竟因上開
    情事與告訴人乙○○發生爭執進而傷害告訴人乙○○之犯罪
    動機、手段、造成之傷害及其品行、智識程度、犯罪後坦承
    犯行，態度尚佳等一切情狀，量處如主文所示之刑，並諭知
    如易科罰金之折算標準，以資懲儆。
據上論斷，應依刑事訴訟法第273 條之1 第1 項、第299 條第1
項前段，刑法第277 條第1 項、第47條第1 項、第41條第1 項前
段，刑法施行法第1 條之1 第1 項、第2 項前段，判決如主文。
本案經檢察官王家春到庭執行職務。
中    華    民    國    97    年    9     月    30    日
                  刑事第十二庭  法  官  陳鴻清
以上正本證明與原本無異
如不服本判決，應於收受送達之翌日起10日內向本院提出上訴狀
（應附理由及繕本），上訴於臺灣高等法院。
                                書記官  江文彬
中    華    民    國    97    年    9     月    30    日
附錄本案論罪科刑法條全文：
刑法第277 條：
傷害人之身體或健康者，處三年以下有期徒刑、拘役或一千元以
下罰金。
犯前項之罪因而致人於死者，處無期徒刑或七年以上有期徒刑；
致重傷者，處三年以上十年以下有期徒刑。


司法院資訊處製作；財團法人民間司法改革基金會備份。
